最高法院刑事判決　　　　　　九十四年度台上字第六０一五號
　　上 訴 人　甲○○
　　　　　　　　　　　號之1
上列上訴人因偽造文書案件，不服台灣高等法院高雄分院中華民
國九十一年十二月三十一日第二審判決（九十一年度上訴字第一
七八二號，起訴案號：台灣高雄地方法院檢察署八十九年度偵字
第二五○○號），提起上訴，本院判決如下：
    主  文
上訴駁回。
    理  由
按刑事訴訟法第三百七十七條規定：上訴於第三審法院，非以判
決違背法令為理由，不得為之。是提起第三審上訴，應以原判決
違背法令為理由，係屬法定要件。如果上訴理由狀並未依據卷內
訴訟資料，具體指摘原判決不適用何種法則或如何適用不當，或
所指摘原判決違法情事，顯與法律規定得為第三審上訴理由之違
法情形，不相適合時，均應認其上訴為違背法律上之程式，予以
駁回。本件原判決認定上訴人甲○○與郭珮容（原名郭麗娟，業
經判刑定讞）共同基於概括之犯意聯絡，明知趙淑美之富邦商業
銀行（下稱富邦銀行）、上海商業儲蓄銀行（下稱上海銀行）及
王雅君之聯邦商業銀行（下稱聯邦銀行）信用卡各一張，均屬來
路不明之贓物（趙淑美、王雅君之信用卡，於民國八十九年一月
初，在高雄縣市失竊），仍先後於同年一月十日、二十一日，連
續在高雄市○○路與九如路交叉路口附近，收受綽號「守仔」之
成年男子所交付之上開信用卡，即與「守仔」共同基於概括之犯
意聯絡，先後持趙淑美、王雅君之上開信用卡，分別於原判決附
表一、二、三所示之時間、地點至特約商店刷卡購物，由郭珮容
於信用卡簽帳單上偽造「趙淑美」、「趙淑美melchace」、「Ya
chunwang（即王雅君）」之署押，交與各該特約商店人員，致使
陷於錯誤，允其簽帳消費，並交付原判決附表一、二、三所示金
額之財物，足以生損害於趙淑美、王雅君及富邦銀行、上海銀行
、聯邦銀行（特約商店名稱、刷卡日期、金額，均詳如附表一、
二、三所示）。上訴人與郭珮容再將上開財物交予「守仔」轉售
牟利，而由「守仔」按刷卡金額三成之不法利益付予上訴人及郭
珮容。嗣趙淑美發覺信用卡遭人盜刷，經吉安大超市保全人員林
景文報警查獲等情。因而撤銷第一審關於上訴人部分之不當判決
，改判仍論處其共同連續行使偽造私文書，足以生損害於他人罪
刑。已綜核全部卷證資料，詳加斟酌論斷，敘明其所憑之證據及
認定之理由，而以上訴人否認犯罪所持之辯解為不足採，予以指
駁綦詳，俱有卷存之證據資料可資覆按。從形式上觀察，並無判
決違背法令之情形存在。查證據之取捨及其證明力之判斷，屬於
事實審法院之職權，苟其所為之判斷，並不違背經驗法則及論理
法則，即不能任意指為違背法令，而執為合法之第三審上訴理由
。而認定犯罪事實所憑之證據，並不以直接證據為限，間接證據
亦包括在內，審理事實之法院綜合卷內之直接、間接證據，本於
推理作用，於通常一般之人均不致有所懷疑，得確信其為真實之
程度者，即非不得據之為有罪之認定。原判決認定上訴人收受贓
物之事實，係綜合上訴人之供詞、被害人趙淑美、王雅君之指訴
、贓物領據，富邦銀行、上海銀行、聯邦銀行覆函等直接、間接
證據，本於推理作用，確信其為真實之程度，而為有罪之認定。
此乃原審取捨證據及證據證明力判斷職權之合法行使，自不得指
為違法。按上訴人與趙淑美、王雅君素不相識，逕收受「守仔」
所交付趙淑美、王雅君之信用卡，冒其簽名刷卡購物，交予「守
仔」轉售牟利，而由「守仔」按刷卡金額三成之不法利益付予上
訴人與郭珮容。則上訴人收受趙淑美、王雅君之信用卡，豈無贓
物之認識？原判決論以收受贓物罪，其所為判斷，尚無悖乎一般
經驗法則，自不得指為違法。次查刑事訴訟法所稱依法應於審判
期日調查之證據，係指與待證事實有重要關係，在客觀上顯有調
查必要性之證據而言，故其範圍並非漫無限制，必其證據與判斷
待證事實之有無，具有關連性，得據以推翻原判決所確認之事實
，而為不同之認定，若僅係枝節性問題，或所證明之事項已臻明
瞭，當事人聲請調查之證據，僅在延滯訴訟，甚或就同一證據再
度聲請調查，自均欠缺其調查之必要性，原審未依聲請為無益之
調查，皆無違法可言。上訴人收受「守仔」所交付趙淑美、王雅
君之信用卡，冒其簽名刷卡購物，朋分利益，事證已臻明確，上
訴人既不供出「守仔」之真實姓名住所以供法院傳喚，原審未再
傳訊「守仔」為無益之調查，殊無應於審判期日調查之證據未予
調查之違法。末查刑之量定及緩刑之宣告，係實體法上賦予法院
得為自由裁量之事項，倘其未逾越法律所規定之範圍，又未明顯
違背正義，即不得任意指摘為違法，以為第三審上訴之理由；而
刑法上之共同正犯，雖應就全部犯罪結果負其責任，但科刑時仍
應審酌刑法第五十七條所列情狀，為各被告量刑輕重之標準，並
非必須科以同一之刑。原判決審酌上訴人前科累累，復與郭珮容
共同收受贓物，助長非法犯行，又因貪圖私利，冒名刷卡購物，
紊亂社會經濟秩序，惡性非輕，惟念其犯後坦承部分犯行，態度
良好，郭珮容係聽從上訴人而犯案，情節較輕等一切情狀，分別
量處上訴人有期徒刑二年二月，郭珮容有期徒刑一年十月，而郭
珮容前未曾受有期徒刑以上刑之宣告，事後已由上訴人出面與趙
淑美達成和解，減輕被害人損害，經此偵審程序，當知所警惕，
而無再犯之虞，因認其所宣告之刑以暫不執行為適當，並諭知緩
刑四年。此乃原審審判職權之合法行使，並未逾越法律所規定之
範圍，或濫用其權限，自不得指為違法。上訴意旨置原判決上開
明確論斷於不顧，徒就原審取捨證據、證據證明力判斷及量刑之
審判職權行使，任憑己見，漫指原判決畸輕畸重，量刑失當云云
，與法律規定得為第三審上訴理由之違法情形，不相適合，其上
訴為違背法律上之程式，應予駁回。
據上論結，應依刑事訴訟法第三百九十五條前段，判決如主文。
中　　華　　民　　國　九十四　年　　十　　月　三十一　日
                      最高法院刑事第三庭
                          審判長法官  紀　俊　乾
                                法官  黃　正　興
                                法官  劉　介　民
                                法官  陳　東　誥
                                法官  黃　一　鑫
      本件正本證明與原本無異
                                      書  記  官
中　　華　　民　　國　九十四　年　　十一　月　　二　　日
                                                 Ｒ
